【裁判字號】    97,訴,1213
【裁判日期】    971230
【裁判案由】    偽造文書等
【裁判全文】
臺灣雲林地方法院刑事判決              97年度訴字第1213號
公  訴  人  臺灣雲林地方法院檢察署檢察官
被      告  乙○○
上列被告因偽造文書等案件，經檢察官提起公訴（97年度偵字第
3511號），被告在準備程序中就被訴事實為有罪之陳述，本院裁
定由法官一人進行簡式審判程序，判決如下：
    主      文
乙○○共同犯竊盜罪，處拘役拾日，如易科罰金，以新臺幣壹
仟元折算壹日。又共同犯詐欺得利罪，處拘役拾日，如易科罰
金，以新臺幣壹仟元折算壹日。又共同犯非法由自動付款設備取
財罪，共肆罪，各處拘役貳拾日，如易科罰金，各以新臺幣壹仟
元折算壹日。應執行拘役壹佰貳拾日，如易科罰金，以新臺幣壹
仟元折算壹日。
    事實及理由
一、犯罪事實：
    乙○○與丁○○為夫妻關係，丙○○（原名：黃雅慧）為渠
    等之媳婦，3 人曾共同居住於雲林縣西螺鎮○○○路131 巷
    6 號。乙○○因缺錢花用，竟與丙○○（另行審結）共同基
    於為自己不法所有意圖及非法由自動付款設備取得他人財物
    之犯意聯絡，於民國97年5 月初某日，推由乙○○在上開處
    所內，竊取丁○○所有而放置於客廳酒櫃上之臺北富邦銀行
    信用卡（卡號：0000000000000000號）1 張得手（現已滅失
    ）。繼而由丙○○撥打電話至臺北富邦銀行信用卡部，誆稱
    其為丁○○本人，致使承辦人員陷於錯誤，告以該信用卡密
    碼，使丙○○順利取得該密碼之財產上不法利益。再分別由
    乙○○、丙○○於如附表編號一至五所示之時間，至附表編
    號一至五所示地點，持上述信用卡至附表編號一至五所示各
    該金融機構之自動付款設備即ATM 提款機預借如附表編號一
    至五所示之現金，藉此不正方法向臺北富邦銀行取得現金共
    計新臺幣（下同）25,000元，並花用一空。嗣於97年6 月1
    日，丁○○因遍尋不著上述信用卡而撥打電話詢問臺北富邦
    銀行後，方循線查悉上情。
二、認定犯罪事實所憑之證據及理由：
  (一)本案被告乙○○所犯之罪，均係死刑、無期徒刑、最輕本刑
    為3 年以上有期徒刑以外之罪，其於準備程序就前揭被訴事
    實為有罪之陳述，經受命法官告知簡式審判程序之旨，並聽
    取其與公訴人之意見後，本院合議庭裁定由受命法官獨任進
    行簡式審判程序，是本案之證據調查，依刑事訴訟法第273
    條之2 規定，不受同法第159 條第1 項、第161 條之2 、第
    161 條之3 、第163 條之1 及第164 條至第170 條規定之限
    制，合先敘明。
  (二)上開犯罪事實，業據被告在偵訊及本院審理中均坦承不諱，
    復經同案被告即共犯丙○○供述屬實，核與證人即告訴人丁○○指證情節相符，並有冒刷明細影本各1 紙在卷可稽，足
    認被告之自白與事實相符，可以採信，本件事證明確，被告
    前述犯行洵堪認定，應依法論科。
三、論罪科刑之理由：
  (一)核被告所為，係犯刑法第320 條第1 項之竊盜罪、第339 條
    第2 項之詐欺得利罪及第339 條之2 第1 項之非法由自動付
    款設備取財罪。
  (二)被告與丙○○間，就前述犯行，有犯意聯絡與行為分擔，應
    依刑法第28條之規定論以共同正犯。
  (三)被告與丙○○為附表編號三、四所示非法由自動付款設備取
    財之行為，係於密接之時地為之，且侵害同一法益，為接續
    犯，應僅成立1 個非法由自動付款設備取財罪。
  (四)被告所犯1 次竊盜罪、1 次詐欺得利罪與4 次非法由自動付
    款設備取財罪，犯意各別，行為各次獨立，應分論併罰之。
  (五)爰審酌被告因缺錢花用，不思以正當方法籌措資金，夥同丙○○盜取丁○○所有之信用卡，繼而冒用丁○○之名義取得
    信用卡密碼後，預借現金，損及丁○○及臺北富邦銀行銀行
    之權益，紊亂正常交易秩序，誠屬不該，但本院念及被告犯
    後坦承犯行，態度尚佳，已見悔意，且所得利益非鉅，暨丁○○到庭表示現遭到臺北富邦銀行追討信用卡債務，不願意
    原諒被告等一切情狀，分別量處如主文所示之刑，並分別諭
    知易科罰金之折算標準，再定其應執行之刑如主文所示。
四、應適用之法律：
  (一)刑事訴訟法第273 條之1 第1 項、第299 條第1 項前段。
  (二)刑法第28條、第320 條第1 項、第339 條第2 項、第339 條
    之2 第1 項、第41條第1 項前段、第2 項、第51條第6 款。
  (三)刑法施行法第1 條之1第1 項、第2 項。
本案經檢察官甲○○到庭執行職務。
中    華    民    國    97    年    12    月    30    日
                  刑事第五庭    法  官  王  紹  銘
以上正本證明與原本無異。
如不服本判決，應於收受本判決後10日內向本院提出上訴書狀，
並應敘述具體理由。如未敘述上訴理由者，應於上訴期間屆滿後
20日內向本院補提理由書狀（均須按他造當事人之人數附繕本）
「切勿逕送上級法院」。
                                書記官  洪  秀  虹
中    華    民    國    97    年    12    月    30    日
附錄論罪科刑條文：
中華民國刑法第320 條第1 項
（普通竊盜罪）
意圖為自己或第三人不法之所有，而竊取他人之動產者，為竊盜
罪，處5 年以下有期徒刑、拘役或500 元以下罰金。
中華民國刑法第339 條第1 項、第2 項
（普通詐欺罪）
意圖為自己或第三人不法之所有，以詐術使人將本人或第三人之
物交付者，處5 年以下有期徒刑、拘役或科或併科1,000 元以下
罰金。
以前項方法得財產上不法之利益或使第三人得之者，亦同。
中華民國刑法第339 條之2 第1 項
（非法由自動付款設備取得財物罪）
意圖為自己或第三人不法之所有，以不正方法由自動付款設備取
得他人之物者，處3 年以下有期徒刑、拘役或10,000元以下罰金
。
【附表：乙○○及丙○○預借現金一覽表】
┌──┬─────┬─────┬───────────┬────┐
│編號│持卡預借者│   時間   │地點及自動付款設備名稱│  金額  │
├──┼─────┼─────┼───────────┼────┤
│ 一 │  丙○○  │97年5月9日│雲林縣莿桐鄉○○路165 │5,000元 │
│    │          │15時1分   │號萊爾富-雲縣雲桐店之 │        │
│    │          │          │臺北富邦銀行提款機    │        │
├──┼─────┼─────┼───────────┼────┤
│ 二 │  丙○○  │97年5月12 │雲林縣西螺鎮○○路15號│5,000元 │
│    │          │日10時19分│統一星光店之中國信託商│        │
│    │          │          │業銀行提款機          │        │
├──┼─────┼─────┼───────────┼────┤
│ 三 │  乙○○  │97年5月13 │雲林縣西螺鎮○○路166 │5,000元 │
│    │          │日10時36分│號之京城銀行提款機    │        │
├──┼─────┼─────┼───────────┼────┤
│ 四 │  乙○○  │97年5月13 │雲林縣西螺鎮○○路166 │5,000元 │
│    │          │日10時37分│號之京城銀行提款機    │        │
├──┼─────┼─────┼───────────┼────┤
│ 五 │  乙○○  │97年5月14 │雲林縣西螺鎮○○路15號│5,000元 │
│    │          │日10時36分│統一星光店之中國信託商│        │
│    │          │          │業銀行提款機          │        │
├──┴─────┴─────┴───────────┼────┤
│總計                                                │25,000元│
└──────────────────────────┴────┘


司法院資訊處製作；財團法人民間司法改革基金會備份。
